臺灣基隆地方法院刑事判決　　　　　　　　　　　九十二年度易字第二一五號
　　公　訴　人　臺灣基隆地方法院檢察署檢察官
　　被　　　告　甲○○
右列被告因違反毒品危害防制條例案件，經檢察官提起公訴（九十二年度毒偵字第六
六二號），本院判決如左：
    主  文
甲○○施用第二級毒品，累犯，處有期徒刑柒月，扣案之吸食器壹組沒收。
    事  實
一、甲○○前因毒品危害防制條例之施用第二級毒品案件，經依本院八十八年度毒聲
    字第七五二號、八十八年度毒聲字第一五六五號裁定先後二次送觀察、勒戒後，
    均無繼續施用毒品之傾向，由臺灣基隆地方法院檢察署檢察官分別於民國八十八
    年五月十九日、八十八年十二月七日，以八十八年度偵字第二０九五號、八十八
    年度偵字第四一六九號暨毒偵字第七八九號為不起訴處分在案。嗣甲○○復於五
    年內因施用第二級毒品案件，經本院八十九年度毒聲字第七三五號裁定令入戒治
    處所施以強制戒治（已於九十年七月二十七日強制戒治期滿），並經本院八十九
    年度基簡字第五五七號判處有期徒刑六月確定，已於九十年八月二十七日易科罰
    金執行完畢。詎甲○○仍不知悔改，復於九十二年七月二十六日中午十二時許採
    尿前四日內某時，在不詳地點施用第二級毒品安非他命，為警於九十二年七月二
    十六日十一時十分許，在基隆市○○區○○街一○二號之十四號頂樓加蓋處執行
    搜索時查獲，並於該處抽屜內扣得其所有之吸食器一組。
二、案經基隆市警察局第二分局報告臺灣基隆地方法院檢察署檢察官偵查起訴。
    理  由
一、訊問被告：
    被告甲○○矢口否認有何施用第二級毒品之犯行，辯稱：伊自前次強制戒治出所
    後即未曾再施用毒品，扣案之安非他命吸食器是伊以前吸食毒品所遺留的，伊在
    此案發生前曾到中藥店去購買俗稱麻黃之草藥服用來減肥云云。
二、認定事實所憑之證據及理由：
    (1)被告經警查獲後於九十二年七月二十六日中午十二時許採集其尿液（檢體編號
      九二─二─一六二號）送檢驗，經基隆市衛生局以酵素免疫分析法及薄層層析
      法檢驗結果，呈甲基安非他命陽性反應，有該局出具之檢驗成績書一紙（基衛
      檢字第０九二００一一七六五號，附於偵查卷第三五頁）在卷可稽；再經本院
依職權送請法務部調查局以氣相層析質儀分析法進行複驗，鑑驗結果略謂：「
      一、送驗尿液經檢驗結果為甲基安非他命陽性反應。二、依據檢驗數據，前項
      尿液檢驗毒品陽性反應，應無可能係因服用合法之苯乙基胺類成分之感冒藥所
      致」等語，有該局出具之檢驗通知書一份在卷可按。被告所採尿液已經法務部
      調查局以氣相層析質儀分析法進行檢驗，已足可排除甲基安非他命之偽陽性反
      應。又按安非他命經口服投與後約百分之七十於二十四小時內自尿液中排出，
      約百分之九十於九十六小時內自尿中排出，且安非他命之檢出與其投與方式、
      投與量、個人體質、採尿時間與檢驗儀器之精密度等諸多因素有關，因此僅憑
      尿液中呈安非他命反應，並無法確實推算吸食時間距採集時間之長短，惟依上
      述資料推斷，最長可能不會超過四日，此已經行政院衛生署藥物食品檢驗局八
      十一年二月八日（八一）藥檢壹字第○○一一五六號函釋在案。是被告於上開
      採尿時之前四日之安非他命代謝排出完罄時間內，應曾為施用第二級毒品安非
      他命之行為。
    (2)被告經警於其住處實施搜索，查獲被告所有之安非他命吸食器一組。有搜索扣
      押筆錄暨扣押物品目錄表一份在卷，並有吸食器一組扣案可資佐證。
    (3)被告前因施用第二級毒品案件，經依本院八十八年度毒聲字第七五二號、八十
      八年度毒聲字第一五六五號裁定先後二次送觀察、勒戒後，均無繼續施用毒品
      之傾向，由臺灣基隆地方法院檢察署檢察官分別於八十八年五月十九日、八十
      八年十二月七日，以八十八年度偵字第二０九五號、八十八年度偵字第四一六
      九號暨毒偵字第七八九號為不起訴處分確定，復於因施用第二級毒品案件，經
      本院八十九年度毒聲字第七三五號裁定令入戒治處所施以強制戒治，並經本院
      八十九年度基簡字第五五七號判處有期徒刑六月確定；有不起訴處分書二份、
      本院刑事簡易判決書一份及臺灣高等法院被告全國前案紀錄表一份在卷可按。
    (4)綜上，右開事實之積極證據明確，被告所辯顯係卸責之詞，無足採信。
三、論罪及科刑之理由：
    (1)查安非他命係毒品危害防制條例第二條第二項第一款所定之第二級毒品。核被
      告甲○○所為，係犯毒品危害防制條例第十條第二項之施用第二級毒品罪。被
      告行為後，毒品危害防制條例已於九十二年七月九日修正公布，並自九十三年
      一月九日起生效；於該條例修正施行前繫屬之施用毒品案件，於修正施行後，
      適用修正後之規定，但依修正前之規定有利於行為人者，適用最有利於行為人
      之法律，同條例第三十五條第一項、第二項設有規定。被告前已因施用第二級
      毒品案件，經本院裁定先後二次送觀察、勒戒後，均無繼續施用毒品之傾向，
      由臺灣基隆地方法院檢察署檢察官分別於八十八年五月十九日、八十八年十二
      月七日，以八十八年度偵字第二０九五號、八十八年度偵字第四一六九號暨毒
      偵字第七八九號為不起訴處分確定，復於因施用第二級毒品案件經本院八十九
      年度毒聲字第七三五號裁定令入戒治處所施以強制戒治，並經本院八十九年度
      基簡字第五五七號判處有期徒刑六月確定；比較新、舊法之結果，本件被告施
      用第二級毒品之行為，係三犯施用第二級毒品罪，無論依毒品危害防制條例修
      正施行前之第二十條第三項規定或修正施行後之第二十三條第二項之規定，均
      應依同條例第十條第二項論罪科刑，且修正施行前後之新舊法法定刑度相同，
      修正施行後之新法並無何更不利於被告之情形，依上開規定，自應適用修正施
      行後之新法論科。又被告施用第二級毒品前後，持有第二級毒品安非他命之低
      度行為，應為其施用第二級毒品之高度行為所吸收，不另論罪。
    (2)被告前因施用第二級毒品案件，經本院八十九年度基簡字第五五七號判處有期
      徒刑六月確定，已於九十年八月二十七日易科罰金執行完畢，有臺灣高等法院
      被告全國前案紀錄表一份在卷可按，其於五年內年再犯本件有期徒刑以上之罪
      ，為累犯，應依刑法第四十七條規定加重其刑。
    (3)本院審酌安非他命對於人體會產生依賴性，係足以危害個人健康及社會安全之
      管制藥物，被告曾有多次違反毒品危害防制條例前科，經過二次執行觀察、勒
      戒，復經強制戒治，猶不知戒除濫行施用毒品惡習，再犯本件施用毒品罪，及
      其犯罪之自我麻醉動機、手段、所生自我戕害結果及犯罪後猶飾詞圖卸、未見
      悔意之態度等一切情狀，量處如主文所示之刑，以示懲儆。
    (4)扣案之吸食器一組為被告所有，業據其供述在案，而為供其犯施用第二級毒品
      安非他命之本罪所用，應依刑法第三十八條第一項第二款之規定，併予宣告沒
      收之。
四、據上論斷，應依刑事訴訟法第二百九十九條第一項前段，毒品危害防制條例第三
    十五條、第十條第二項，刑法第十一條前段、第四十七條、第三十八條第一項第
    二款，判決如主文。
本案經檢察官張志明到庭執行職務。
中      華      民      國    九十三    年      一      月      十四    日
                                臺灣基隆地方法院刑事第一庭
                                      審判長法  官  邱志平
                                            法  官  汪梅芬
                                            法  官  蔡岱霖
右正本證明與原本無異。
對於本件判決如有不服，應於收受送達後十日內，向本院提出上訴書狀，上訴於臺灣
高等法院，並按他造當事人之人數附具繕本。
                                            書記官  陳錦進
中      華      民      國    九十三    年      一      月      十四    日
附錄論罪法條
毒品危害防制條例第十條第二項：
施用第二級毒品者，處三年以下有期徒刑。
